【裁判字號】    97,抗,33
【裁判日期】    970218
【裁判案由】    本票裁定
【裁判全文】
臺灣桃園地方法院民事裁定          九十七年度抗字第三三號
抗  告  人  富利荃工程有限公司
法定代理人  甲○○
相  對  人  亨昌達科技股份有限公司
法定代理人  乙○○
上列抗告人因與相對人間本票裁定事件，對於中華民國九十七年
一月四日本院簡易庭九十七年度票字第三二號第一審裁定提起抗
告，本院裁定如下：
    主      文
抗告駁回。
抗告程序費用新臺幣壹仟元由抗告人負擔。
    理      由
一、本件抗告意旨略以：系爭本票簽發之緣由，係因其向相對人
    承攬長庚醫院復健Ｃ１區○○○○村○○○路工程，應相對
    人要求而開立之履約保證本票，依約相對人應於抗告人逐一
    完成工程並請領工程款時返還予抗告人，詎抗告人於依約依
    序完成工程後，相對人非但未依約給付工程款、未返還系爭
    本票，竟又在原未填載日期之系爭票上擅自填載後進而向付
    款銀行為提示，致遭以存款不足退票，相對人此舉已涉行使
    、偽造有價證券、文書等罪，原審不察，竟依抗告人之聲請
    而為准許系爭本票之強制執行，為此提起抗告，原裁定應予
    廢棄云云。
二、按執票人向本票發票人行使追索權時，得聲請法院裁定後強
    制執行，票據法第一百二十三條定有明文。次按本票執票人
    ，依票據法第一百二十三條規定，聲請法院裁定許可對發票
    人強制執行，性質上係屬非訟事件，此項聲請之裁定及抗告
    法院之裁定，僅依非訟事件程序以審查強制執行許可與否，
    並無確定實體上法律關係存否之效力，如發票人就票據債務
    之存否有爭執時，應由發票人另提起訴訟，以資解決（最高
    法院五十六年台抗字第七一四號、五十七年台抗字第七六號
    判例要旨參照）。
三、本件相對人於原審主張其執有抗告人於民國九十四年三月十
    五日所簽發、到期日為九十六年十二月二十八日、面額為新
    臺幣二百五十萬元、付款人為富邦銀行八德分行之本票乙紙
    ，系爭本票經相對人提示後未獲付款，為此依票據法第一百
    二十三條規定聲請裁定就票載金額及自附表所示利息起算日
    起至清償日止，按週年利率百分之六計算利息之許可強制執
    行等情，已據其提出本票五紙為證據。經查，相對人提出之
    該紙系爭本票，已記載發票人、發票日、到期日、票面金額
    ，而其付款地亦為本院轄區內之桃園縣八德鄉○○路○段九
    六八號，則原審裁定予以准許，形式上審查即無不合。抗告
    意旨仍執前詞，指摘原裁定不當，求為廢棄，非有理由，應
    予駁回。
四、據上論結，本件抗告為無理由，依非訟事件法第四十六條、
    第二十一條第二項、第二十四條第一項，民事訴訟法第四百
    九十五條之一第一項、第四百四十九條第一項、第七十八條
    ，裁定如主文。
中   華   民   國   九十七   年    二    月   十八    日
                     民事第四庭審判長法  官  劉克聖
                                     法  官  黃漢權
                                     法  官  石有為
以上正本係照原本作成。
本裁定不得再抗告。
                                     書記官  劉寶霞
中   華   民   國   九十七   年    二    月   十八    日


司法院資訊處製作；財團法人民間司法改革基金會備份。
